【裁判字號】    99,審訴,391
【裁判日期】    990716
【裁判案由】    毒品危害防制條例
【裁判全文】
臺灣士林地方法院刑事判決             99年度審訴字第391號
公  訴  人  臺灣士林地方法院檢察署檢察官
被      告  甲○○
上列被告因違反毒品危害防制條例案件，經檢察官提起公訴（99
年度毒偵字第771 號），被告於本院準備程序中就被訴事實為有
罪陳述，經本院合議庭裁定由受命法官獨任行簡式程序審理，並
判決如下：
    主  文
甲○○施用第一級毒品，處有期徒刑捌月，扣案之海洛因（驗餘
淨重零點零伍伍公克）沒收銷燬，扣案之盛裝前開海洛因所用之
包裝袋貳只、注射針筒及塑膠吸管製杓子各壹支，均沒收。
    事  實
一、甲○○前因施用第一級毒品案件，經臺灣板橋地方法院以96
    年度毒聲字第2520號裁定送觀察、勒戒後，認有繼續施用毒
    品之傾向，復經臺灣板橋地方法院以97年度毒聲字第972 號
    裁定令入戒治處所施以強制戒治，於民國98年1 月19日停止
    戒治出所（以執行完畢論），並經臺灣板橋地方法院檢察署
    檢察官以98年度戒毒偵字第67號為不起訴處分確定。又因施
    用第一級毒品案件，經本院以99年度審簡字第292 號判決判
    處有期徒刑6 月確定。詎其猶不知悛悔，復基於施用第一級
    毒品海洛因之犯意，於前開強制戒治執行完畢釋放後5 年內
    之99年4 月2 日晚間10時許，在其位於臺北縣汐止市○○○
    街6 號6 樓住處，以針筒注射之方式，施用海洛因1 次。嗣
    甲○○於99年4 月3 日凌晨1 時許，在臺北市大同區○○○
    路與民權西路口，因形跡可疑為警盤查，經警徵得其同意搜
    索身體及隨身攜帶之物件，當場扣得其所有之海洛因1 包（
    淨重0.057 公克）、注射針筒及塑膠吸管製杓子各1 支等物
    ，遂採其尿液送驗，因鑑驗結果呈嗎啡陽性反應，始查悉上
    情。
二、案經臺北市政府警察局大同分局報告臺灣士林地方法院檢察
    署檢察官偵查起訴，並經本院改依簡式程序審理。
    理  由
一、前揭犯罪事實，業據被告甲○○於警詢時、偵查中、本院準
    備程序及審理時迭承不諱（參見偵卷第10頁、第43頁，本院
    卷第45頁、第47頁），又被告為警查獲時在警局所排尿液，
    經送台灣尖端先進生技醫藥股份有限公司以酵素免疫分析法
    初驗後，再以氣相層析質譜儀法複驗，證實該尿液呈嗎啡（
    即施用海洛因之代謝物）陽性反應，有該公司於99年4 月16
    日出具之濫用藥物檢驗報告及臺北市政府警察局偵辦毒品案
    件尿液檢體委驗單影本（編號：038243號）各1 紙附卷可稽
    （附於同上偵卷第72頁至第74頁），此外，並有被告自承其
    所有並供己施用之海洛因1 包（經送交通部民用航空局航空
    醫務中心鑑定後，證實為海洛因無訛，有該中心出具之99
    年4 月16日航藥鑑字第0992571 號鑑定書影本乙紙附於本院
    卷第24頁可稽）及供施用海洛因所用之注射針筒及塑膠吸管
    製杓子各1 支等物扣案可佐。綜上，足認被告自白與事實相
    符，可以採信，本案事證至為明確，被告犯行堪予認定。又
    被告前因施用毒品案件，經臺灣板橋地方法院以96年度毒聲
    字第2520號裁定送觀察、勒戒後，認有繼續施用毒品之傾向
    ，復經臺灣板橋地方法院以97年度毒聲字第972 號裁定令入
    戒治處所施以強制戒治，於98年1 月19日停止戒治出所（以
    執行完畢論），並經臺灣板橋地方法院檢察署檢察官以98
    年度戒毒偵字第67號為不起訴處分確定乙情，有臺灣高等法
    院被告前案紀錄表在卷可考，應甚明確，是被告於上開觀察
    、勒戒及強制戒治執行完畢釋放後5 年內，再犯本案施用毒
    品之犯行，公訴人提起公訴，於法並無不合，本院自應依法
    論科。
二、按海洛因為毒品危害防制條例第2 條第2 項第1 款所稱之第
    一級毒品。核被告甲○○所為，係犯毒品危害防制條例第10
    條第1 項之施用第一級毒品罪。其持有第一級毒品海洛因進
    而施用，持有毒品之行為為施用毒品之當然手段，不另論以
    持有毒品罪（最高法院74年度台上字第3404號判例意旨參照
    ）。爰審酌被告曾因施用毒品犯行而送觀察、勒戒、強制戒
    治及法院判處罪刑確定，仍不知悛悔，復再施用第一級毒品
    ，顯見其戒絕毒品之決心不堅，惟念其施用毒品乃戕害自己
    身心健康，尚未危及他人，且犯後坦承犯行，態度良好，並
    其犯罪之動機、目的及智識程度及參酌公訴人之求刑（即有
    期徒刑8 月）等一切情狀，量處如主文所示之刑，以示懲儆
    。
三、扣案之海洛因（驗餘淨重0.055 公克），係查獲之第一級毒
    品，不問是否屬於犯人所有，應依毒品危害防制條例第18條
    第1 項前段之規定，諭知沒收銷燬，而扣案盛裝前開海洛因
    所用之包裝袋2 只，1 只用於盛裝前開海洛因，另1 只充作
    第2 層包裝，業據被告陳述在卷（參見偵卷第10頁），而有
    防止毒品裸露、散逸及便利毒品攜帶之功能，堪認係供本案
    犯行所用之物，復據被告供明為其所有之物，應依刑法第38
    條第1 項第2 款之規定宣告沒收；又扣案之注射針筒及塑膠
    吸管製杓子各1 支，亦均係被告所有，供本案犯罪所用之物
    ，業據認定如前，爰均依刑法第38條第1 項第2 款之規定，
    宣告沒收。
據上論斷，應依刑事訴訟法第299 條第1 項前段、第273 條之1
第1 項，毒品危害防制條例第10條第1 項、第18條第1 項前段，
刑法第11條、第38條第1 項第2 款，判決如主文。
本案經檢察官彭康凡到庭執行職務。
中    華    民    國    99    年    7     月    16    日
                  刑事第一庭法  官  吳祚丞
以上正本證明與原本無異。
如不服本判決應於收受判決後10日內向本院提出上訴書狀，並應
敘述具體理由；其未敘述上訴理由者，應於上訴期間屆滿後20日
內向本院補提理由書（均須按他造當事人之人數附繕本）「切勿
逕送上級法院」。
                            書記官  丁梅芬
中    華    民    國    99    年    7     月    16    日
附錄論罪科刑法條：
毒品危害防制條例第10條第1項
施用第一級毒品者，處 6 月以上 5 年以下有期徒刑。

司法院資訊處製作；財團法人民間司法改革基金會備份。
